

#### Contacto

#### Email:

felixvidalgu@gmail.com

### Linkedin:

https://www.linkedin.com/in/felixgutierrezmorales

#### GitHub:

https://github.com/fvgm-spec

#### Celular:

00598 99206659

### Dirección:

Matias Alvarez 3860, Montevideo, Uruguay

### **Areas de Experiencia**

- Experiencia práctica en SQL (más de 4 años)
- Experiencia en el desarrollo y diseño de cuadros de mando, procesos ETL en QlikView y Qlik Sense (2 años)
- Manipular datos usando bibliotecas de Python (más de 3 años)
- Microsoft Excel avanzado (8+ años)
- Experiencia manejando diversos formatos de archivo (csv, json, xml) e integrándolos con aplicaciones de datos (más de 3 años)

### **Perfil Personal**

Licenciado en Economía y Gestión Financiera, he centrado mi carrera en Análisis de Datos, Visulización de Datos e Inteligencia de Negocios, con experiencia práctica en análisis de datos exploratorios (EDA) y modelado de datos, autodidacta y siempre dispuesto a aprender nuevas tecnologías.

### Educación

# **Universidad Simon Rodriguez**

Licenciado en Ciencias Económicas y Gestión Financiera, 2006

## **Habilidades Principales**

### Lenguajes de programación:

SQL, R, Python

## Frameworks/Sistemas:

JupyterLab, Visual Studio, Tableau, QlikView

#### **Otras Habilidades**

- Manejar y analizar información técnica compleja
- Diseñar e implementar modelos de datos
- Analizar y visualizar datos utilizando varias herramientas como Python, R, Qlik Sense y Tableau
- Uso de Git y GitHub para realizar un seguimiento de los cambios en el código desarrollado
- Conocimientos básicos de HTML, CSS y Javascript para desarrollo web
- Inglés nivel intermedio

## **Experiencia Laboral**

## **Data Scientist / Analyst**

Switch Software Solutions Oct 2020 - actual

- Análisis de datos exploratorios (EDA), usando pandas y otras librerías a través de Jupyter Notebook
- Creación de visualizaciones de datos utilizando bibliotecas de código abierto como Matplotlib y Seaborn
- Preparar los resultados (crear tablas y gráficos con calidad de publicación)

### **BI Developer**

Sabre Corporation Sept. 2019 a June 2020

- Diseñar visualizaciones de datos y procesos ETL para derivar las necesidades de negocio.
- Traducir las necesidades del cliente, el negocio y el mercado en requisitos de producto
- Comprender e identificar oportunidades para mejorar y gestionar datos a través de herramientas de BI como QlikView, OlikSense

### **Support Analyst**

The Hackett Group Oct. 2015 a Sept 2019

- Actividades de desarrollo de aplicaciones en entornos Oracle EPM
- Ejecución, investigación y análisis de aplicaciones para clientes ante incidentes o requisitos de servicio
- Actividades de soporte de aplicaciones para resolver problemas informados por los clientes

### Referencias

Project Manager, Trafigura Cell: 00598 96 363762

### **Guzman Pena**

Team Manager, Sabre Corporation Cell: 00598 96 363762